Minutes et répertoires du notaire Pierre Louis LAIDEGUIVE, janvier 1761 - décembre 1770 (étude XXIII)
Archives nationales
Minutes et répertoires du notaire Pierre Louis LAIDEGUIVE, janvier 1761 - décembre 1770 (étude XXIII)
MC/ET/XXIII/636 - MC/ET/XXIII/744, MC/RE/XXIII/8
Etude XXIII; Laideguive, Pierre-Louis
Archives nationales de France
Minutes et répertoires: la loi 2008-696 du 15 juillet 2008 relative aux archives a fixé à 75 ans à compter de la date de l'acte, ou à 25 ans à compter de la date du décès de l'intéressé si ce délai est plus bref, le délai de communication des minutes et répertoires des notaires; ce délai est porté à 100 ans à compter de la date de l'acte si le document se rapporte à un mineur (code du Patrimoine, articles L213-2, 4e d et 5e).
Autres documents de l'étude (dossiers de clients, comptabilité...): s'agissant d'archives privées, ces documents sont communicables selon les modalités fixées par le déposant ou le donateur.
Certains documents ne sont pas accessibles en raison de leur mauvais état de conservation.
Versement
Accès aux autres instruments de recherche du notaire Pierre Louis LAIDEGUIVE
Minutes et répertoires du notaire Pierre Louis LAIDEGUIVE, 28 août 1731 - 30 décembre 1775 (étude XXIII)
- Minutes de Pierre Louis LAIDEGUIVE, janvier 1761 - décembre 1770; MC/ET/XXIII/636 - MC/ET/XXIII/744
  - Minutes. 1761, janvier - mars, janvier - mars 1761; MC/ET/XXIII/636
    Informations concernant le classement:
    Toutes les minutes de cet article ont été analysées une à une (ARNO 1761).
    - Testament., 4 janvier 1761; MC/ET/XXIII/636
      Informations complémentaires:
      Intervenant 1, en première partie:
      Nom, qualité: (Mme ou Mlle) Du Brocard de Barillon, Henriette Philiberte.
      État civil: mariée.
      Profession: Paris.
      Domicile: Paris (Paris) paroisse Saint-Sulpice.
      Relations: épouse de l'intervenant 2.
      Intervenant 2, indirect:
      Nom, qualité: (M.) Saisseval de, Jean Baptiste (comte).
      Profession: mestre de camp de cavalerie, Paris.
      Domicile: Paris (Paris) paroisse Saint-Sulpice
      Origine de l'information:
      Base Arno 1761 (base de données migrée: voir contexte dans le Plan d’orientation général - Notaires de Paris, guides thématiques du Minutier).
      Date de création de la notice: 2000
      testament
    - Rente, transport., 5 janvier 1761; MC/ET/XXIII/636
      Nom, qualité: (Mme ou Mlle) Cornu, Marie.
      État civil: veuve.
      Domicile: Saint-Denis (Seine-Saint-Denis).
      Relations: veuve de l'intervenant 2.
      Nom, qualité: (M.) Poteron, Pierre.
      État civil: décédé.
      Profession: vigneron, Colombes (Hauts-de-Seine).
      Intervenant 3, en deuxième partie:
      Nom, qualité: (M.) Caron, Pierre (bourgeois, Paris), Paris
      transport de droits
    - Obligation., 7 janvier 1761; MC/ET/XXIII/636
      Nom, qualité: (M.) Hay, Augustin Eugene.
      Profession: avocat en Parlement, Paris.
      Domicile: Paris (Paris) paroisse Saint-Eustache.
      Intervenant 2, en deuxième partie:
      Nom, qualité: (M.) Brochant, Philippe.
      Profession: secrétaire à la grande chancellerie, notaire honoraire, Paris.
      Domicile: Paris (Paris) paroisse Saint-Louis-en-l'Ile
      obligation
    - Contre-letrre., 8 janvier 1761; MC/ET/XXIII/636
      Nom, qualité: (M.) Lieurray de, Jean Baptiste (baron).
      Profession: écuyer de madame premiere de France.
      Domicile: Paris (Paris) paroisse Saint-Nicolas-des-Champs.
      Relations: au service de l'intervenant 2.
      Nom, qualité: (M.) Bethune de, Louis Pierre Maximilien (duc, Sully), Sully
    - Rente viagère, donation., 8 janvier 1761; MC/ET/XXIII/636
      Nom, qualité: (Mme ou Mlle) Melun de, Louise Elisabeth.
      Nom, qualité: (M.) Ghistelles de, Philippe Alexandre (prince).
      Profession: connetable de flandre, sénéchal de hainaut, Paris.
      Nom, qualité: (Mme ou Mlle) Jourlain, Helene Louise.
      Profession: femme de chambre, Paris.
      Relations: au service de l'intervenant 1
      donation
    - Obligation., 8 janvier 1761; MC/ET/XXIII/636
      Nom, qualité: (M.) Viard, Pierre Charles.
      Profession: intéressé dans les affaires du roi, Paris.
      Nom, qualité: (Mme ou Mlle) Pinchon, Anne Aimee.
      Relations: veuve de l'intervenant 3.
      Intervenant 3, indirect:
      Nom, qualité: (M.) Viard, Pierre Martin.
      Profession: receveur des tailles, Paris
    - Rente sur les états de Bretagne, quittance de rachat., 9 janvier 1761; MC/ET/XXIII/636
      Nom, qualité: (M.) La Ribaldiere de, Jean Louis (bourgeois, Paris), Paris.
      Domicile: Paris (Paris) paroisse Saint-Etienne-du-Mont
      quittance
    - Union de créanciers, délibération., 9 janvier 1761; MC/ET/XXIII/636
      Nom, qualité: (M.) La Tournelle de, Jean Baptiste Louis (marquis).
      Profession: lieutenant general du nivernais
    - Procuration acte., 10 janvier 1761; MC/ET/XXIII/636
      Nom, qualité: (M.) Oursin de Soligny, Jean Baptiste Mathieu.
      Profession: maitre d'hotel du roi (ancien).
      Domicile: Paris (Paris) paroisse Saint-Merry.
      Nom, qualité: (M.) Guillard.
      Profession: tabellion, Saint-Leu-la-Foret (Val-d'Oise)
      procuration
    - Mariage., 10 janvier 1761; MC/ET/XXIII/636
      Nom, qualité: (M.) Gitton de La Ribellerie, Pierre Jean Baptiste.
      Domicile: Lyon (Rhône).
      Relations: fils de l'intervenant 2.
      Nom, qualité: (M.) Gitton de La Ribellerie, Pierre.
      Profession: secrétaire du roi.
      Intervenant 3, en première partie:
      Nom, qualité: (Mme ou Mlle) Ligniville de, Madeleine (comtesse, Saint-Empire), Saint-Empire.
      Domicile: Paris (Paris) Par. Madeleine (la).
      Relations: fille de l'intervenant 4.
      Intervenant 4, indirect:
      Nom, qualité: (M.) Ligniville de, Jean Jacques (marquis).
      Profession: colonel, Paris.
      Domicile: Paris (Paris) Par. Madeleine (la)
      contrat de mariage
    - Procuration acte., 10 janvier 1761; MC/ET/XXIII/636
      Nom, qualité: (M.) Noailles de, Philippe (comte).
      Profession: gouverneur, capitaine des chasses, Versailles (Yvelines).
      Nom, qualité: (M.) Caillau, Benjamin.
      Profession: procureur au Parlement, Paris.
      Relations: subrogé(e) de l'intervenant 3.
      Nom, qualité: (M.) Limozin de Chaumont.
      Profession: procureur au Parlement, Paris
    - Succession, renonciation., 10 janvier 1761; MC/ET/XXIII/636
      Nom, qualité: (Mme ou Mlle) Clement, Elisabeth.
      État civil: décédée
      renonciation
    - Mariage., 11 janvier 1761; MC/ET/XXIII/636
      Nom, qualité: (M.) Dardel, Louis Francois.
      Profession: boulanger (garcon), Paris.
      Domicile: Paris (Paris) Par. Sainte-Marguerite.
      Nom, qualité: (M.) Dardel, Francois.
      Profession: manouvrier, Goussainville (Val-d'Oise).
      Domicile: Goussainville (Val-d'Oise).
      Nom, qualité: (Mme ou Mlle) La Hure, Marie Genevieve.
      Nom, qualité: (M.) Lahure, Jean.
      Profession: vigneron, Montreuil-sous-Bois (Seine-Saint-Denis).
      Domicile: Montreuil-sous-Bois (Seine-Saint-Denis)
    - Quittance., 12 janvier 1761; MC/ET/XXIII/636
      Nom, qualité: (Mme ou Mlle) Mesmes de, Henriette Antoinette.
      Nom, qualité: (M.) Gelas D' Ambres de Lautrec de, Hector Louis (marquis, Ambres), Ambres.
      Profession: brigadier de dragons.
      Nom, qualité: (M.) Gelas de Voisins D' Ambres de Lautrec de, Daniel Francois (comte, Lautrec), Lautrec.
      Profession: marechal de France
    - Don mutuel., 13 janvier 1761; MC/ET/XXIII/636
      Nom, qualité: (M.) Centru, Francois.
      Profession: manouvrier, Ormoy-les-Sexfontaines (Haute-Marne).
      Domicile: Ormoy-les-Sexfontaines (Haute-Marne).
      Nom, qualité: (Mme ou Mlle) Masson, Marguerite.
      Relations: épouse de l'intervenant 1
    - Procuration rente publique., 14 janvier 1761; MC/ET/XXIII/636
      Nom, qualité: (M.) Tougard, Jacques Nicolas.
      Profession: chapelain de la Dauphiné.
      Nom, qualité: (M.) Cornet, Jean Baptiste (bourgeois, Paris), Paris.
      Relations: frère de l'intervenant 3, frère de l'intervenant 4.
      Nom, qualité: (M.) Cornet, Jacques Francois (bourgeois, Paris), Paris.
      Intervenant 4, en deuxième partie:
      Nom, qualité: (M.) Cornet, Antoine Laurent (bourgeois, Paris), Paris
    - Vente, maison, terre, Lathuile (Haute-Savoie)., 14 janvier 1761; MC/ET/XXIII/636
      Nom, qualité: (M.) Corboz, Louis.
      État civil: n- savoyard.
      Profession: perruquier, Paris.
      Domicile: Paris (Paris) paroisse Saint-Jean-en-Greve.
      Nom, qualité: (M.) Doche, Francois.
      acte de vente
    - Quittance., 15 janvier 1761; MC/ET/XXIII/636
      Nom, qualité: (M.) Dumetz de Ronay, Claude Gedeon Denis (comte, Ronay), Ronay.
      Profession: president à la chambre des comptes, Paris.
      Domicile: Paris (Paris) paroisse Saint-Paul.
      Nom, qualité: (Mme ou Mlle) Dieuxivoye, Marguerite Joseph.
      Nom, qualité: (M.) Pouyvet de La Bliniere, Louis.
      Profession: conseiller au grand conseil (ancien), Paris
    - Quittance., 15 janvier 1761; MC/ET/XXIII/636
      Nom, qualité: (Mme ou Mlle) Leclerc, Marie Francoise.
      Nom, qualité: (M.) Maclou, Mathieu.
      Profession: charpentier (maître), Paris.
      Nom, qualité: (Mme ou Mlle) Nicolay, Marie Elisabeth.
      Relations: veuve de l'intervenant 4.
      Nom, qualité: (M.) Rochecouart de, Louis (duc, Mortemart), Mortemart.
      Profession: lieutenant general d'armee
    - Transaction., 16 janvier 1761; MC/ET/XXIII/636
      Nom, qualité: (M.) Noailles de, Louis (duc, Ayen), Ayen.
      Profession: capitaine des gardes du corps du roi.
      Domicile: Paris (Paris) paroisse Saint-Roch.
      Nom, qualité: (M.) Grezel de, Barthelemy Joseph (écuyer).
      Profession: president au presidial, Sarlat (Dordogne).
      Domicile: Sarlat (Dordogne)
      accord
    - Transaction., 16 janvier 1761; MC/ET/XXIII/636
      Nom, qualité: (M.) Dumont de, Jean Baptiste (écuyer).
      Profession: capitaine (ancien)
    - Procuration acte, regie de chatellenie, Saint-Cere (Lot)., 16 janvier 1761; MC/ET/XXIII/636
      Nom, qualité: (M.) La Broue de, Jean.
      Profession: marchand, Mezel (Lot).
      Domicile: Mezel (Lot)
    - Obligation., 19 janvier 1761; MC/ET/XXIII/636
      Nom, qualité: (M.) Thoynard de Jouy, Francois Barthelemy.
      Profession: maitre des requetes, Paris.
      Nom, qualité: (M.) Remond de Montmort, Francois.
      Profession: lieutenant general d'armee, major des gardes du corps
    - Mariage., 19 janvier 1761; MC/ET/XXIII/636
      Nom, qualité: (M.) Laurent, Jean Baptiste Martin.
      Profession: tapissier (marchand), Paris.
      Nom, qualité: (M.) Laurent, Jean Martin.
      Nom, qualité: (Mme ou Mlle) Bertin, Martine Romaine.
      Domicile: Paris (Paris) paroisse Saint-Jean-de-Latran.
      Nom, qualité: (M.) Bertin, Simon.
      Profession: cordonnier, Esternay (Marne).
      Domicile: Esternay (Marne)
    - Transport, créance., 20 janvier 1761; MC/ET/XXIII/636
      Nom, qualité: (M.) Imbert, Jacques.
      Profession: négociant, Bordeaux (Gironde).
      Domicile: Bordeaux (Gironde).
      Nom, qualité: (M.) Escouvette, Francois Marie (bourgeois, Paris), Paris.
      Domicile: Paris (Paris) paroisse Saint-Andre-des-Arts
    - Rente, constitution., 21 janvier 1761; MC/ET/XXIII/636
      Nom, qualité: (M.) Albert D' Ally D', Michel Ferdinand (duc, Chaulnes), Chaulnes.
      Profession: lieutenant general d'armee.
      Nom, qualité: (Mme ou Mlle) Carre, Elisabeth.
      Profession: blanchisseuse, Paris.
      Domicile: Paris (Paris) paroisse Saint-Martin.
      Nom, qualité: (M.) Collard, Alexandre.
      Profession: domestique
      constitution de rente
    - Vente, maison, Paris (Paris) rue Hautefeuille., 21 janvier 1761; MC/ET/XXIII/636
      Nom, qualité: (M.) Vassal, Charles Louis.
      Profession: huissier, garde meuble au conseil d'etat, Paris.
      Domicile: Paris (Paris) paroisse Saint-Come.
      Nom, qualité: (M.) Richou de Richefort, Louis (bourgeois, Paris), Paris.
    - Rente, constitution., 21 janvier 1761; MC/ET/XXIII/636
      Nom, qualité: (M.) Michelin, Claude (bourgeois, Paris), Paris.
      Profession: secrétaire prive, Paris.
      Domicile: Paris (Paris) paroisse Saint-Germain-l'Auxerrois.
      Relations: tuteur oneraire de l'intervenant 2, au service de l'intervenant 3.
      Nom, qualité: (personne morale) Le Peletier de Rosambo_(enfants).
      Relations: enfants de l'intervenant 3.
      Nom, qualité: (M.) Le Peletier de Rosambo, Louis.
      Profession: president au Parlement, Paris.
      Nom, qualité: (Mme ou Mlle) Iinfre, Marie Francoise.
      Domicile: Paris (Paris) paroisse Saint-Leu.
      Relations: veuve de l'intervenant 5.
      Intervenant 5, indirect:
      Nom, qualité: (M.) Vincent, Noel.
      Profession: faiencier (marchand), Paris
    - Testament, dépôt., 21 janvier 1761; MC/ET/XXIII/636
      Nom, qualité: (M.) Irrumberry de Salaberry de, Louis Charles Vincent.
      Profession: conseiller d'etat, abbé, Paris, coulombs (Eure-et-Loir).
      Domicile: Paris (Paris)
      testament; dépôt de pièces
    - Procuration rente publique, dépôt., 21 janvier 1761; MC/ET/XXIII/636
      Nom, qualité: (M.) Legingois, Jean Francois.
      Profession: notaire, Rouen (Seine-Maritime).
      Domicile: Rouen (Seine-Maritime).
      Nom, qualité: (M.) Philippes, Nicolas Charles (bourgeois, Paris), Paris.
      Domicile: Paris (Paris) Par. Sainte-Croix
      dépôt de pièces; procuration
    - Rente, constitution., 21 janvier 1761; MC/ET/XXIII/636
      Nom, qualité: (Mme ou Mlle) Harville de, Antoinette Madeleine.
      Domicile: Gisors (Eure).
      Nom, qualité: (M.) Fontettes de, Charles Antoine (marquis, Vaumain), Vaumain.
      Nom, qualité: (Mme ou Mlle) Harville de, Isabelle Constance.
      Domicile: Paris (Paris) paroisse Saint-Jacques-du-Haut-Pas.
      Relations: sœur de l'intervenant 1
    - Succession, renonciation., 22 janvier 1761; MC/ET/XXIII/636
      Nom, qualité: (M.) Le Peletier de Saint-Fargeau, Michel Robert (comte, Saint-Fargeau), Saint-Fargeau.
      Profession: ministre d'etat, Paris
    - Certificat de vie., 22 janvier 1761; MC/ET/XXIII/636
      Nom, qualité: (M.) Kraut de, Charles Frederic (baron).
      Profession: marechal de la cour, Magdebourg (allemagne).
      Nom, qualité: (M.) Prusse, Frederic Henri Louis (prince).
      Relations: frère de l'intervenant 3.
      Nom, qualité: (M.) Frederic Ii (roi de prusse)
      notoriété
    - Nomination, canonicat, Maintenon (Eure-et-Loir)., 23 janvier 1761; MC/ET/XXIII/636
      Nom, qualité: (M.) Martin, Charles.
      Profession: prêtre
    - Succession, notoriété., 23 janvier 1761; MC/ET/XXIII/636
      Nom, qualité: (M.) Bouschet de, Louis (marquis, Sourches), Sourches.
      Profession: conseiller d'etat, grand prevot
    - Quittance., 23 janvier 1761; MC/ET/XXIII/636
      Nom, qualité: (M.) Logerot, Francois.
      Profession: domestique, Paris.
      Relations: frère de l'intervenant 4, héritier de l'intervenant 4.
      Intervenant 2, en première partie:
      Nom, qualité: (Mme ou Mlle) Logerot, Jeanne.
      Domicile: Paris (Paris) Hopital-General.
      Relations: veuve de l'intervenant 3, sœur de l'intervenant 4, héritier de l'intervenant 4.
      Nom, qualité: (M.) Chouquet, Louis.
      Profession: cuisinier, Paris.
      Nom, qualité: (M.) Logerot, Simon.
      Profession: valet de chambre.
      Relations: au service de l'intervenant 5.
      Intervenant 5, en deuxième partie:
      Nom, qualité: (M.) Ogier D' Enonville, Jean Francois.
      Profession: ambassadeur au danemark
    - Renonciation à communauté, transaction., 24 janvier 1761; MC/ET/XXIII/636
      Nom, qualité: (M.) Delaporte, Louis Sebastien (bourgeois, Paris), Paris.
      Relations: frère de l'intervenant 2.
      Nom, qualité: (M.) Delapoorte, Pierre (bourgeois, Troyes), Troyes (Aube)
      renonciation; accord
    - Rente de l'Hôtel de ville, transport, aides et gabelles emission 1720., 24 janvier 1761; MC/ET/XXIII/636
      Nom, qualité: (M.) Duvaulx, Francois Joseph (écuyer).
      Profession: avocat au Parlement.
      Nom, qualité: (Mme ou Mlle) La Salle de, Simone.
      Nom, qualité: (Mme ou Mlle) La Vieuville de, Elisabeth Cecile.
      Nom, qualité: (M.) Pallu, Bertrand Rene.
      Profession: conseiller d'etat.
      Intervenant 5, en première partie:
      Nom, qualité: (M.) La Vieuville de, Philippe Jean Baptiste.
      Profession: gentilhomme du roi.
      Intervenant 6, en deuxième partie:
      Nom, qualité: (M.) La Ribadiere de, Jean Louis (bourgeois, Paris), Paris.
    - Rente de l'Hôtel de ville, transport, aides et gabelles emission 1720., 24 janvier 1761; MC/ET/XXIII/636
      Nom, qualité: (M.) Barreme, Paul Auguste.
      Profession: prêtre acolyte, Riez (Alpes-de-Haute-Provence), Diocese.
    - Mainlevée d'opposition, mariage., 24 janvier 1761; MC/ET/XXIII/636
      Nom, qualité: (M.) Delaporte, Pierre (bourgeois, Troyes), Troyes (Aube).
      Nom, qualité: (M.) Lenoir de Balay, Francois Etienne (écuyer).
      Domicile: Paris (Paris) Par. Notre-Dame-de-Bonne-Nouvelle.
      Nom, qualité: (M.) Delaporte, Louis Sebastien (bourgeois, Paris), Paris
      mainlevée
    - Mariage., 25 janvier 1761; MC/ET/XXIII/636
      Nom, qualité: (M.) Montmorency-Fosseux de, Anne Leon.
      Profession: capitaine lieutenant des gendarmes de la reine, menin du dauphin.
      Nom, qualité: (M.) Montmorency de, Anne Leon (baron).
      Nom, qualité: (Mme ou Mlle) Champagne de, Marie Judith.
      Nom, qualité: (M.) Champagne de, Louis Hubert (comte).
      Intervenant 5, 3:
      Nom, qualité: (M.) Louis Xv (roi de France)
    - Quittance., 26 janvier 1761; MC/ET/XXIII/636
      Nom, qualité: (M.) Rossignol, Claude.
      Domicile: Paris (Paris) paroisse Saint-Andre-des-Arts.
      Nom, qualité: (M.) Moriere D' Eurre D' Eglane, Marie Charles Cesar.
      Domicile: Eurre (Drôme)
    - Procuration acte., 26 janvier 1761; MC/ET/XXIII/636
      Nom, qualité: (Mme ou Mlle) Rossignol, Jeanne.
      Domicile: Vierzon (Cher)
    - Obligation., 27 janvier 1761; MC/ET/XXIII/636
      Nom, qualité: (M.) Rouault de Gamaches, Nicolas Aloph Felicite (comte, Egreville), Egreville.
      Profession: lieutenant capitaine des gendarmes.
      Domicile: Montmartre (Paris).
      Nom, qualité: (M.) Guyot, Jean (bourgeois, Paris), Paris.
      Domicile: Paris (Paris) paroisse Saint-Nicolas-des-Champs
    - Vente., 28 janvier 1761; MC/ET/XXIII/636
      Nom, qualité: (M.) Nollent de Chanday de, Charles Leon Cyprien.
      Domicile: Aigle (l') (Orne).
      Relations: légataire universel de l'intervenant 2.
      Nom, qualité: (Mme ou Mlle) Caland, Anne Marguerite.
      État civil: décédée.
      Relations: épouse de l'intervenant 3, veuve de l'intervenant 4.
      Nom, qualité: (M.) Vanolles de, Barthelemy.
      Nom, qualité: (M.) Boisseau, Louis (écuyer).
      Profession: notaire, echevin (ancien), Paris.
      Nom, qualité: (M.) Boulard, Henri (écuyer).
      Profession: avocat au parlement, notaire, Paris.
    - Inventaire après décès., 28 janvier 1761; MC/ET/XXIII/636
      Profession: conseiller d'etat, abbé, Paris, coulombs (Eure-et-Loir)
      inventaire après décès
    - Bail à ferme, revenu de seigneurie, Roquefeuil (Aude)., 28 janvier 1761; MC/ET/XXIII/636
      Nom, qualité: (M.) Damas de Thiange, Jean Pierre (marquis, Antezy), Antezy.
      Profession: colonel de grenadiers, Paris.
      Nom, qualité: (M.) Duval, Jean (bourgeois, Breau), Breau (Gard).
      Nom, qualité: (M.) Negre, Francois.
      Profession: marchand.
      Nom, qualité: (M.) Desvignolles, Etienne.
      Profession: notaire, Saint-Jean-du-Bruel (Aveyron).
      Domicile: Saint-Jean-du-Bruel (Aveyron)
      bail
    - Quittance, prix d'un hotel, Paris (Paris) rue Neuve-des-Petits-Champs., 29 janvier 1761; MC/ET/XXIII/636
      Nom, qualité: (M.) Gaillard de La Bouexiere, Charles Francois.
      Profession: fermier general, Paris.
      Nom, qualité: (M.) Gaillard de Beaumanoir, Jean Baptiste.
      Profession: capitaine de dragons(ancien), trésorier general de la marechaussee, Paris.
      Nom, qualité: (Mme ou Mlle) Gaillard, Therese Catherine.
      Nom, qualité: (M.) Granges de Surgeres de, Charles Francois (marquis, Puiguion), Puiguion.
      Profession: marechal de camps, menin du dauphin.
      Nom, qualité: (M.) Hocquart de Roysail, Jean Hyacinte Emmanuel.
      Profession: president à la chambre des requetes, Paris.
      Intervenant 6, en première partie:
      Nom, qualité: (Mme ou Mlle) Hocquart, Marie Anne (dame, Richebourg), Richebourg.
      Relations: veuve de l'intervenant 7.
      Intervenant 7, indirect:
      Nom, qualité: (M.) Cosse de Brissac de, Hugues Rene (comte, Cosse), Cosse.
      Profession: lieutenant general d'armee, menin du dauphin.
      Intervenant 8, en première partie:
      Nom, qualité: (M.) Hocquart de Montfermeil, Jean Hyacinthe.
      Intervenant 9, en première partie:
      Nom, qualité: (M.) Hocquart de Besigny, Charles Francois Hyacinthe.
      Relations: fils de l'intervenant 8.
      Intervenant 10, en première partie:
      Nom, qualité: (M.) Hocquart de Martelet, Jean Baptiste Marie Hyacinthe.
      Intervenant 11, en première partie:
      Nom, qualité: (Mme ou Mlle) Hocquart, Jeanne Marie.
      Relations: fille de l'intervenant 8, épouse de l'intervenant 12.
      Intervenant 12, en première partie:
      Nom, qualité: (M.) Montesquiou de, Anne Pierre (marquis).
      Profession: colonel de grenadiers.
      Intervenant 13, en première partie:
      Nom, qualité: (M.) Ossun D', Pierre Paul (marquis).
      Profession: brigadier d'armee, ambassadeur en espagne.
      Intervenant 14, en première partie:
      Nom, qualité: (M.) Ossun D', Charles Pierre Hyacinthe.
      Relations: fils de l'intervenant 13.
      Intervenant 15, en deuxième partie:
      Nom, qualité: (M.) Hocquart de Coubron, Gilles Marie.
      Domicile: Paris (Paris) paroisse Saint-Roch
    - Procuration rente publique., 29 janvier 1761; MC/ET/XXIII/636
      Nom, qualité: (Mme ou Mlle) Roy, Anne.
      Domicile: Ile-Bouchard (l') (Indre-et-Loire).
      Nom, qualité: (M.) Perillaux, Daniel.
    - Quittance., 30 janvier 1761; MC/ET/XXIII/636
      Nom, qualité: (M.) Coste, Elie.
      Profession: epicier (ancien marchand), Paris.
      Domicile: Sevran (Seine-Saint-Denis).
      Nom, qualité: (personne morale) Gaillard de La_bouexiere (hoirs).
      Relations: héritiers de l'intervenant 3.
      Nom, qualité: (M.) Gaillard de La Bouexiere, Jean (écuyer).
      Profession: intéressé dans les droits d'amortissement de Bretagne
    - Délégation, appointement de lieutenant general de picardie., 30 janvier 1761; MC/ET/XXIII/636
      Profession: lieutenant general d'armee, lieutenant general de picardie, Paris.
      Nom, qualité: (M.) Gauthier de Rougemont, Charles Alexis.
      Profession: officier de la reine.
      Domicile: Paris (Paris) paroisse Saint-Paul
    - Mariage., 30 janvier 1761; MC/ET/XXIII/636
      Nom, qualité: (M.) Gregoire, Jean Louis.
      Profession: gantier, Paris.
      Nom, qualité: (M.) Gregoire, Georges.
      Profession: parfumeur (marchand), Paris.
      Nom, qualité: (Mme ou Mlle) Monsimet, Marie Jeanne.
      Relations: veuve de l'intervenant 4, fille de l'intervenant 5.
      Nom, qualité: (M.) Lunet, Antoine.
      Profession: marchand de vin, Paris.
      Nom, qualité: (M.) Monsimet, Jean Eustache.
      Profession: paumier, Paris
    - Avis de parents., 30 janvier 1761; MC/ET/XXIII/636
      Nom, qualité: (M.) Bethune de, Armand Joseph (duc, Charost), Charost.
      Profession: mestre de camp, lieutenant general de picardie.
      Nom, qualité: (M.) Bethune de, Francois Joseph (duc, Ancenis), Ancenis.
      Profession: capitaine des gardes du corps du roi
      déclaration
    - Rente, constitution., 30 janvier 1761; MC/ET/XXIII/636